【裁判字號】    94,易,319
【裁判日期】    950310
【裁判案由】    竊盜
【裁判全文】
臺灣花蓮地方法院刑事判決               94年度易字第319號
    公  訴  人  臺灣花蓮地方法院檢察署檢察官
    被      告  己○○
上列被告因竊盜案件，經檢察官提起公訴（94年度偵字第3080號
、3084號）及併案審理（94年度偵字第3339號、3542號、3617號
、3685號、3736號、4295號、4296號），經被告於準備程序中為
有罪之陳述，由本院合議庭裁定由受命法官獨任進行簡式審判程
序後，判決如下：
    主  文
己○○連續於夜間侵入住宅竊盜，處有期徒刑貳年。
    事  實
一、己○○基於意圖為自己不法所有之概括犯意，連續於附表編
    號1至13號所示之時間、地點，以附表編號1至13號所示之方
    法，竊得各被害人之各該物品，嗣分別為警循線查獲。
二、案經花蓮縣警察局吉安分局、花蓮縣警察局花蓮分局報告臺
    灣花蓮地方法院檢察署檢察官偵查起訴及移送併案審理。
    理  由
一、訊據被告己○○對於上開事實均坦承不諱，核與證人乙○○
    於警詢、偵查及本院中所證，證人丙○○、子○、庚○○、
    甲○○（即被害人乙○○之姊）於警詢、偵查中所證，證人
    戊○○、辛○○、陳范瑞銀、癸○○、林美月、壬○○（即
    被害人林金鳳之夫）、曾春梅、廖永翔、何桂鳳（即目擊附
    表編號13號竊案之證人）於警詢中所證相符，並有贓物認領
    保管單2紙、搜索扣押筆錄1份、花蓮縣警察局車輛協尋電腦
    輸入單2份、車輛查詢認可資料2份、攝有案發地點及被竊物
    品之照片數幀、監視器翻拍照片數幀在卷可稽，足認被告之
    自白與事實相符，堪以採信，故本案事證業已明確，被告之
    犯行堪以認定，應予依法論科。
二、核被告如附表編號 1至13號之所為，分別觸犯如附表所犯法
    條欄所示之各罪。被告先後所為13次竊盜犯行，時間緊接、
    觸犯構成要件相同之罪名，顯係基於概括犯意反覆為之，應
    依連續犯之規定論以情節較重之附表編號 7號於夜間侵入住
    宅竊盜罪一罪，並依法加重其刑。公訴人雖僅就被告如附表
    編號1、3、4、6、7、9號之犯行提起公訴，然檢察官就犯罪
    事實一部起訴者，其效力及於全部，本件被告所為如附表所
    示之其餘竊盜犯行，既與檢察官據以起訴之前揭部分有連續
    犯之裁判上一罪關係，業如前述，且嗣經檢察官聲請本院併
    案審理，本院自應予一併加以裁判，附此敘明。爰審酌被告
    正值年富力壯，卻不憑己力謀生，反而三番二次竊取他人財
    物，造成多名被害人受損，及其犯罪所用之手段、犯後態度
    尚稱良好等一切情狀，量處如主文所示之刑。
三、公訴及併案意旨另以：被告基於意圖為自己不法所有之概括
    犯意，於民國94年6月間某日之凌晨 2至3時許，在花蓮縣吉
    安鄉○○村○○ ○街 138號前，竊得丁○○○所有、車號為
    PQG-271號之機車1台，及其於94年8月2日，侵入花蓮縣花蓮
    市○○街70號，竊得甲○○所有之電視機 1台，因認被告涉
    有刑法第320條第1項之竊盜罪嫌等語。惟查：
（一）被告被訴竊取丁○○○所有之上開機車部分：
    １、按犯罪事實應依證據認定之，無證據不得認定犯罪事實
        ；不能證明被告犯罪者，應諭知無罪之判決，刑事訴訟
        法第154條第2項、第301條第1項分別定有明文。而刑法
        第320條第1項規定之竊盜罪，係以行為人有為自己或第
        三人不法所有之意圖為要件，倘欠缺此要件，自難謂其
        所為構成竊盜罪，合先敘明。
    ２、經查，被告固不否認有將上開機車騎走，然又稱其於案
        發當日將該機車騎走的目的是要去買東西，買完東西後
        有將該車騎回原處置放，始被車主發現，其使用該機車
        的時間大約10分鐘等語（見本院95年 2月27日準備程序
        筆錄第2頁、第3頁）；證人丁○○○則證稱：伊於案發
        當日凌晨 5時許，發現停在家門前之上開機車遭被告欲
        行騎走，被告因為被發現而逃跑等語（見花蓮縣警察局
        吉安分局吉警刑字第0943002239號卷第 6頁）。互核被
        告與證人丁○○○所述，對於被告於前揭時間，在案發
        地點遭車主發現之情節並無二致，足見被告所述並非無
        據。雖證人丁○○○認被告於上開時間是要將機車騎走
        ，然無論是騎走或返還機車，其行為外觀均屬動態，兩
        者本有不易區分之可能，故證人丁○○○確有將被告返
        還機車之行為誤認為欲竊走機車行為之可能。此外觀諸
        被告於本院對於本件犯罪事實原已坦承，係因本院參諸
        被告於警詢中曾為與上開相同之陳述，故認為有加以究
        明之必要，被告始因本院詢問而對本件案情加以詳細陳
        述，其並非為否認犯行始供出前詞，此審判歷程足見被
        告並無企圖推諉卸責之情，故其所述自堪採信。
    ３、綜上所述，被告既係為一時使用之目的而騎走上開機車
        ，其使用目的達成後即立刻將機車返還，自難認被告將
        機車騎走時，有何為自己或第三人不法所有之意圖，檢
        察官認被告此件所為，係犯刑法第320條第1項之竊盜罪
        嫌即有未洽，此外，本院復查無其他積極證據足以證明
        被告確有檢察官所指之此部分犯行，檢察官於併案意旨
        書內，既認本件與本院前開論罪科刑部分，有連續犯之
        裁判上一罪關係，本院爰不另為無罪之諭知。
（二）被告被訴竊取甲○○之電視機 1台部分：經查，檢察官起
      訴之此部分犯罪事實，業經證人乙○○於本院證稱：伊是
      花蓮縣花蓮市○○街70號之屋主，甲○○是姊姊，該址總
      共被偷過兩次，第一次是7月12日凌晨4點，被偷液晶螢幕
      1台、電腦主機 2台、滑板車1台、身分證、信用卡等物。
      第二次是94年7月31日下午 2點，被偷電視機1台。我們家
      電視機只有被偷過 1台，起訴書所載94年8月2日那件應該
      是重複起訴等語（見本院94 年11月28日準備程序筆錄第2
      頁），核與證人甲○○於警詢及偵查中證稱：花蓮縣花蓮
      市○○街70號是弟弟乙○○及母親邱雲英的家，因為該址
      被竊電視機 1台，所以母親請伊去派出所報案等語（見花
      蓮縣警察局吉安分局吉警刑字第0943001622號卷第30頁、
      第31頁，臺灣花蓮地方法院檢察署94年度偵字第3080號卷
      第24頁）相符，足見本件乃檢察官對於附表所示編號 9犯
      罪事實之重複誤載，本院自應予更正，附此敘明。
據上論斷，應依刑事訴訟法第299條第 1項前段、第273條之1第1
項，刑法第56條、第321條第1項第1款，判決如主文。
本案經檢察官李殷財到庭執行職務。
中    華    民    國    95    年    3     月    10    日
                  臺灣花蓮地方法院刑事第三庭
                      法  官      鄭  光  婷
上列正本證明與原本無異。
如對本判決不服，應於送達後10日內，向本院提出上訴狀（應抄
附繕本）告訴人或被害人如對於本判決不服者，應具備理由請求
檢察官上訴，其上訴期間之計算係以檢察官收受判決正本之日期
為準。
                            書記官
中    華    民    國    95    年    3     月     13    日
附錄本判決論罪之法律條文：
中華民國刑法第321條第一項第一款
犯竊盜罪而有左列情形之一者，處六月以上、五年以下有期徒刑
：
一  於夜間侵入住宅或有人居住之建築物、船艦或隱匿其內而犯
之者。
二  毀越門扇、牆垣或其他安全設備而犯之者。
三  攜帶兇器而犯之者。
四  結夥三人以上而犯之者。
五  乘火災、水災或其他災害之際而犯之者。
六  在車站或埠頭而犯之者。
前項之未遂犯罰之。
附表：
┌──┬─────┬──────┬────────┬──────┬───────┬──────┐
│編號│時間      │地點        │ 行竊方法       │竊得之物品  │ 遭竊物品情形 │所犯法條    │
├──┼─────┼──────┼────────┼──────┼───────┼──────┤
│ 1  │94年5月間 │花蓮縣花蓮市│ 持自備鑰匙 1支 │戊○○所有之│ 現金已花用殆 │刑法第321條 │
│    │某日日間  │中華路 178號│ （已丟棄）開啟 │咖啡色皮包 1│ 盡，其餘物品 │第1項第2款  │
│    │          │戊○○之住宅│ 大門侵入       │個（內有現金│ 均遭丟棄     │            │
│    │          │            │                │約新臺幣（下│              │            │
│    │          │            │                │同） 500元及│              │            │
│    │          │            │                │證件）      │              │            │
├──┼─────┼──────┼────────┼──────┼───────┼──────┤
│ 2  │94年5月間 │花蓮縣花蓮市│ 趁前開地點大門 │辛○○所有之│ 已遭變賣     │刑法第320條 │
│    │某日下午1 │富裕10街50巷│ 未鎖而侵入     │電腦液晶螢幕│              │第1項       │
│    │時許      │13號辛○○之│                │1台         │              │            │
│    │          │住宅        │                │            │              │            │
├──┼─────┼──────┼────────┼──────┼───────┼──────┤
│ 3  │94年6月間 │花蓮縣花蓮市│ 趁前開地點大門 │丙○○所有之│ 現金已花用殆 │刑法第320條 │
│    │某日日間  │富裕10街50巷│ 未鎖而侵入     │現金1000元  │ 盡           │第1項       │
│    │          │14號丙○○之│                │            │              │            │
│    │          │住宅        │                │            │              │            │
├──┼─────┼──────┼────────┼──────┼───────┼──────┤
│ 4  │94年6月間 │花蓮縣花蓮市│ 趁前開地點大門 │子○所有之撲│ 現金已花用殆 │刑法第320條 │
│    │某日日間  │富裕7街84號 │ 未鎖而侵入     │滿 1只（內有│ 盡，撲滿則遭 │第1項       │
│    │          │子○之住宅  │                │現金約700元)│ 丟棄         │            │
├──┼─────┼──────┼────────┼──────┼───────┼──────┤
│ 5  │94年6月間 │花蓮縣花蓮市│ 進入該地點徒手 │陳范瑞銀所有│ 嗣因所犯遭陳 │刑法第320條 │
│    │某日下午3 │富強路117號 │ 打開收銀機     │之現金1000餘│ 范瑞銀當場發 │第1項       │
│    │時許      │陳范瑞銀所有│                │元          │ 覺，故已返還 │            │
│    │          │之雜貨店    │                │            │ 竊得之現金   │            │
├──┼─────┼──────┼────────┼──────┼───────┼──────┤
│ 6  │94年7月間 │花蓮縣花蓮市│ 使用遺留在車號 │庚○○所有之│ 供其作為代步 │刑法第320條 │
│    │某日      │南京街郵局前│ 為RC8 -353號機 │上開機車    │ 之用，嗣丟棄 │第1項       │
│    │          │            │ 車上之鑰匙 1支 │            │ 於不詳地點為 │            │
│    │          │            │ 發動該車       │            │ 警尋獲       │            │
├──┼─────┼──────┼────────┼──────┼───────┼──────┤
│ 7  │94年7月12 │花蓮縣花蓮市│ 趁前開地點大門 │乙○○所有之│ 已遭變賣     │刑法第321條 │
│    │日凌晨4時 │信義街70號王│ 未鎖而侵入     │電腦液晶螢幕│              │第1項第1款  │
│    │許        │建發之住宅  │                │1台、主機2台│              │            │
│    │          │            │                │、滑板車 1台│              │            │
│    │          │            │                │、身分證、信│              │            │
│    │          │            │                │用卡        │              │            │
├──┼─────┼──────┼────────┼──────┼───────┼──────┤
│ 8  │94年7月23 │花蓮縣花蓮市│ 進入該病房     │癸○○所有之│ 現金已花用殆 │刑法第320條 │
│    │日下午2時 │中央路慈濟醫│                │皮包 1個（內│ 盡，其餘物品 │第1項       │
│    │許        │院11樓3A11-1│                │有信用卡、提│ 則遭丟棄     │            │
│    │          │號病房      │                │款卡、機車駕│              │            │
│    │          │            │                │照、現金1000│              │            │
│    │          │            │                │餘元）      │              │            │
├──┼─────┼──────┼────────┼──────┼───────┼──────┤
│ 9  │94年7月31 │花蓮縣花蓮市│ 趁前開地點大門 │乙○○所有之│ 已遭變賣     │刑法第320條 │
│    │日下午2時 │信義街70號王│ 未鎖而侵入     │電視機1台   │              │第1項       │
│    │許        │建發之住宅  │                │            │              │            │
├──┼─────┼──────┼────────┼──────┼───────┼──────┤
│ 10 │94年8月10 │花蓮縣花蓮市│ 進入該大廳     │林美月所有之│ 已遭變賣     │刑法第320條 │
│    │日上午6時 │國興 2街72號│                │電腦液晶螢幕│              │第1項       │
│    │許        │福大旅館之 1│                │1台         │              │            │
│    │          │樓大廳      │                │            │              │            │
├──┼─────┼──────┼────────┼──────┼───────┼──────┤
│ 11 │94年8月15 │花蓮縣花蓮市│ 持用自備之鑰匙 │林金鳳所有之│ 供其作為代步 │刑法第320條 │
│    │日凌晨1時 │自由街128之3│ 1支（未扣案）  │車號為HEV-08│ 之用，嗣丟棄 │第1項       │
│    │許        │號前        │                │2號之機車1台│ 於花蓮縣花蓮 │            │
│    │          │            │                │            │ 市○○路後為 │            │
│    │          │            │                │            │ 警尋獲       │            │
├──┼─────┼──────┼────────┼──────┼───────┼──────┤
│ 12 │94年10月1 │花蓮縣花蓮市│ 進入該病房     │曾春梅所有之│ 為警於翌日查 │刑法第320條 │
│    │4日某時   │中央路慈濟醫│                │行動電話2支 │ 獲，竊得之行 │第1項       │
│    │          │院27東2715-2│                │            │ 動電話 2支已 │            │
│    │          │號病房      │                │            │ 返還予曾春梅 │            │
├──┼─────┼──────┼────────┼──────┼───────┼──────┤
│ 13 │94年11月1 │花蓮縣花蓮市│ 徒手打開衣櫃   │廖永翔所有之│ 現金已花用殆 │刑法第320條 │
│    │0日上午 9 │中央路慈濟醫│                │現金11400元 │ 盡           │第1項       │
│    │時40分許  │院5樓2515- 1│                │            │              │            │
│    │          │號病床所屬衣│                │            │              │            │
│    │          │櫃          │                │            │              │            │
└──┴─────┴──────┴────────┴──────┴───────┴──────┘


司法院資訊處製作；財團法人民間司法改革基金會備份。
